臺灣臺南地方法院交通事件裁定　　　　99年度交聲字第1583號
原處分機關　交通部公路總局嘉義區監理所麻豆監理站
異　議　人
即受處分人　曾琪
上列受處分人因違反道路交通管理處罰條例案件，對於交通部公
路總局嘉義區監理所麻豆監理站民國99年12月9日所為之裁決處
分（處分案號：麻監裁罰字第裁75-M00000000號）聲明異議，本
院裁定如下：
      主  文
異議駁回。
      理  由
一、原處分意旨略以：異議人曾琪於民國99年11月5日8時40分
    時許，駕駛車牌號碼8R-8626號自用小客車（下稱系爭汽車
    ），行經臺南市○○區○○路1號前，因倒車不慎而撞擊第
    三人林彬所有而停放路邊之車號1978-JK號自用小客車而肇
    事，本件事故雖無人受傷、死亡，但異議人仍未依規定處置
    而逕自離去，經臺南縣警察局白河分局（下稱舉發機關）員
    警到場處理後，以異議人有「駕駛汽車肇事，無人受傷或死
    亡而未依規定處置者」之違規為由予以製單舉發，嗣原處分
    機關即交通部公路總局嘉義區監理麻豆監理站以異議人違規
    事實明確，依道路交通管理處罰條例第62條第1項、第24條
    第1項第1款及違反道路交通管理事件統一裁罰標準表之規定
    ，裁處異議人罰鍰新臺幣（下同）3,000元，吊扣駕駛執照1
    個月，並應參加道路交通安全講習等語。
二、異議意旨略以：異議人於上揭時、地尋找停車位，並不知有
    擦撞停放路邊之車號1978-JK號自用小客車之情事，因而繼
    續駕車於周遭地區尋找停車位，異議人係不知有上開事故，
    並非肇事逃逸。又異議人經舉發機關告知本件事故後，立即
    與對方車主聯繫且完成民事和解，並取得諒解，可徵異議人
    並無肇事逃逸之意圖，爰聲明異議，請求撤銷原處分等語。
三、按汽車駕駛人駕駛汽車肇事，無人受傷或死亡而未依規定處
    置者，處1,000元以上3,000元以下罰鍰；逃逸者，並吊扣其
    駕駛執照1個月至3個月，且應參加道路交通安全講習，道路
    交通管理處罰條例第62條第1項、第24條第1項第1款分別定
    有明文。
四、經查：
  (一)舉發機關以異議人於上開時、地有「駕駛汽車肇事，無人受
    傷或死亡而未依規定處置者」之違規行為而舉發之，原處分
    機關據此裁處異議人前述裁罰等情，有原處分機關99年12月
    9日麻監裁罰字第裁75-M00000000號裁決書及舉發機關99年
    11月5日南縣警交字第M00000000號舉發通知單等件在卷為證
    。
  (二)異議人雖辯稱其當時不知肇事，並無肇事逃逸之故意云云，
    惟觀之車號1978-JK號自用小客車遭系爭汽車擦撞後，其左
    前車燈燈罩破損碎裂、左前保險桿凹損，系爭汽車則有右後
    保險桿多處刮擦痕及碰撞掉漆痕跡等情，有舉發機關100年1
    月6日南市警白交字第0990013190號函檢附之現場及車損採
    證照片6幀在卷可稽（本院卷第41-43頁），依上開車損之程
    度可知，其碰撞力道已足夠造成車燈破裂、保險桿凹損，則
    此碰撞程度應當會造成車體有感之震動，並發出相當程度之
    聲響，參以異議人自承其肇事當時車速僅時速10公里，車速
    甚慢，且當時天氣陰、無下雨、無障礙物、標誌標線均清楚
    等情，有舉發機關上開函文檢附異議人之臺南縣警察局道路
    交通事故談話紀錄表附卷可佐（本院卷第39頁），則依異議
    人當時甚慢之車速及視距良好之情形，其對於本件車體碰撞
    發生之震動及聲響，應當無不能感受之理，則異議人辯稱其
    不知有車體碰撞一事，不足採信。又異議人當天雖有將系爭
    汽車停放在附近地點，惟此實不足以證明異議人不知有本件
    碰撞事故之發生一節，異議人此等所辯，亦非可採。
  (三)綜上所述，異議人駕駛系爭汽車肇事，無人受傷或死亡而未
    依規定處置者之違規行為，堪予認定，則原處分機關依道路
    交通管理處罰條例第62條第1項及第24條第1項第1款之規定
    ，裁處異議人罰鍰3,000元，吊扣駕駛執照1個月，並應參加
    道路交通安全講習之處分，於法尚無不合，從而，本件異議
    為無理由，應予駁回。
五、據上論斷，應依道路交通管理處罰條例第87條第2項、道路
    交通事件處理辦法第18條，裁定如主文。
中    華    民    國   100    年    3     月    18    日
                  交通法庭   法  官  黃聖涵
以上正本證明與原本無異。
如不服本裁定，應於送達後5日內向本院提出抗告狀（應附繕本
）。
                             書記官  吳揆滿
中    華    民    國   100    年    3     月    18    日